# 合并抵消递延资产适用谁的税率？

提问人：茶前饭后 时间：2016-10-24 09:10:34
请教各位高手，合并抵消子公司应收母公司的往来余额时，要同时抵消坏账准备和递延所得税资产，那么抵消递延资产所用的税率是母公司的还是子公司自己的？我想应该是子公司的吧？今天看到同事一个合并感觉这个地方有问题！麻烦指点一下哦，多谢喽！

回答人：chenyiwei
抵销合并报表范围内某个单体企业在其个别报表中已确认的递延所得税资产或负债时，当然应使用该单体企业的适用税率去进行抵销。 这与内部交易未实现损益确认递延所得税资产时应采用买方税率的情况，实际上有很大的不同。前者是抵销一项已经确认的资产或负债，自然要用原确认时的税率；而后者是在合并报表层面新确认一项资产或负债，所以应当采用标的资产所在的单体企业的税率，两者背后的共同逻辑是：采用暂时性差异所在的单体企业的适用税率。

提问人：茶前饭后 时间：2016-10-25 23:19:05
多谢陈版主！我这样理解，“”所以应当采用标的资产所在的单体企业的税率“”，也就是说如果子公司卖给母公司存货形成的未实现毛利，那么计提递延资产时的税率应该按照母公司单体的税率？原因是标的资产留在母公司，这样理解对吧？

回答人：chenyiwei
是。

提问人：茶前饭后 时间：2016-11-08 16:37:11
陈版主，我冒昧再多想一下，比如母公司（税率15%）卖给子公司（税率25%），期末合并时未实现毛利递延资产安准则应该是按照25%计提递延资产的，但是我在想，母公司作为出售方实际上已经为这部分的未实现毛利缴纳过税了，合并时计提递延资产感觉应该按照母公司的税率计提是不是更合理？有些困惑，望指点，多谢多谢！

回答人：chenyiwei
在资产负债表债务法下，计量递延所得税资产或负债是依据其预计转回时的适用税率，而不是暂时性差异最初发生时的适用税率。因为此类暂时性差异需在内部买方的层面转回，所以用内部买方的适用税率。